【裁判字號】    88,易,438
【裁判日期】    890121
【裁判案由】    妨害公務
【裁判全文】
臺灣宜蘭地方法院刑事判決                          八十八年度易字第四三八號
    公  訴  人  臺灣宜蘭地方法院檢察署檢察官
    被      告  甲○○
右列被告因妨害公務案件，經檢察官提起公訴（八十八年度偵字第三七五九號），本
院判決如左：
    主  文
甲○○對於公務員依法執行職務時，施強暴，累犯，處有期徒刑陸月，如易科罰金以
佰元折算壹日。又於公務員依法執行職務時，當場侮辱，累犯，處有期徒刑月月
，如易科罰金以佰元折算壹日。應執行有期徒刑捌月，如易科罰金以佰元折算壹
日。
    事  實
一、甲○○前於民國八十六年間因違反麻醉藥品管理條例案件，經本院判處有期徒刑
    七月確定，於八十七年七月三十日執行完畢。詎仍不悔改，於八十八年十月一日
    下午五時三十許（起訴書誤載為六時三十分許），在宜蘭縣警察局礁溪分局蕃薯
    寮漁港駐在所前，見警員乙○○正於駐在所值班台內，並明知乙○○正執行值班
    勤務之公務，因不滿乙○○前於同年九月二十八日至其宜蘭縣頭城鎮○里村○○
    路十一號住處處理其家庭糾紛之方式，竟先於駐在所外以「幹你娘」等穢語公然
    侮辱當場正執行職務之乙○○（對於乙○○個人公然侮辱部分未據告訴），乙○
    ○警員聞言，基於維護駐在所周邊秩序之職務，而出前欲制止時，甲○○竟又基
    於妨害乙○○執行公務之犯意，先以手中汽水鋁罐朝乙○○丟擲，又揮拳欲毆擊
    之，見均為乙○○躲開，即扯住乙○○制服領口、扯破制服，致乙○○受有兩側
    胸部挫傷瘀腫之傷害（毀損、傷害均未經告訴），以此等強暴行為妨害乙○○公
    務之執行。
二、案經宜蘭縣警察局礁溪分局報請臺灣宜蘭地方法院檢察署檢察官偵查起訴。
    理  由
一、訊據被告甲○○對於右揭事實，除辯稱並未對乙○○投擲汽水鋁罐外，餘均坦承
    不諱。經查，被告右揭對於執勤中之員警當場侮辱及以強暴手段妨害員警執行公
    務之犯罪事實，業據證人即警員乙○○迭於警、偵及本院調查時證述甚詳，且有
    乙○○書立之報告書及杏和醫院診斷證明書一紙、受毀損制服照片三幀等在卷足
    憑，被告所辯核屬避重就輕之詞，諉不足採。又乙○○當時係在駐在所執行該日
    中午十二時至下午六時之值班職務，亦經證人乙○○證述明確，且為被告所是認
    ，本件被告妨害公務之事證已明，其犯行洵堪認定。
二、按值班係警察勤務條例第十一條第五款所列之警察勤務方式，職司擔任通訊連絡
    、傳達命令、接受報告及站立門首瞭望附近地帶，擔任守望等勤務，被告於警員
    乙○○依法執行值班職務時為本件犯行，核其所為，係犯刑法第一百四十條第一
    項前段及第一百三十五條第一項之罪，所犯二罪間犯意各別，罪名不同，應予分
    論併罰，並定應執行刑。又被告前於八十六年間因違反麻醉藥品管理條例案件，
    經本院判處有期徒刑七月確定，於八十七年七月三十日執行完畢，有臺灣高等法
    院檢察署刑案紀錄簡覆表在卷可稽，其於五年以內再犯本件最重本刑為有期徒刑
    以上之罪，為累犯，應依刑法第四十七條之規定加重其刑。爰審酌被告犯罪之動
    機、目的、所受刺激、係於警察機關前犯之，惡性非輕，及對於警察機關執行公
    務時所生之危害等一切情狀，分別量處如主文所示之刑及易科罰金之折算標準，
    又按裁判確定前犯數罪，分別宣告之有期徒刑均未逾六個月，依刑法第四十一條
    規定各得易科罰金者，因依同法第五十一條併合處罰定其應執行之刑逾六個月，
    致其宣告刑不得易科罰金時，將造成對人民自由權利之不必要限制，與憲法第二
    十三條規定未盡相符，故於前述因併合處罰所定執行刑逾六個月之情形，應排除
    刑法第四十一條以六個月以下有期徒刑為限之限制，仍應給予其得易科罰金之機
    會，司法院大法官會議釋字第三六六號解釋著有明文。故本件除定其應執行之刑
    外，並另諭知易科罰金之折算標準。
據上論斷，應依刑事訴訟法第二百九十九條第一項前段，刑法第一百三十五條第一項
、第一百四十條第一項、第四十七條、第五十一條第五款、第四十一條，罰金罰鍰提
高標準條例第一條前段、第二條，判決如主文。
本案經檢察官黃士元到庭執行職務
中    華    民    國      八十九      年      一      月      二十一    日
                                  臺灣宜蘭地方法院刑事庭
                                          法  官
右正本證明與原本無異。
如不服本判決，應於判決送達後十日內，向本院提出上訴狀。
                                          書記官
中    華    民    國      八十九      年      一      月              日


司法院資訊處製作；財團法人民間司法改革基金會備份。
